臺灣板橋地方法院刑事判決　　　　　　 100年度易字第2261號
公　訴　人　臺灣板橋地方法院檢察署檢察官
被　　　告　黃琨智
上列被告因竊盜案件，經檢察官提起公訴（100 年度偵字第1684
5 號），本院判決如下：
    主  文
黃琨智竊盜，累犯，處拘役貳拾伍日，如易科罰金，以新臺幣壹
仟元折算壹日。
    事  實
一、黃琨智前曾因公共危險案件，經臺灣士林地方法院以96年度
    湖交簡字第160 號判處有期徒刑3 月確定，於民國98年5 月
    18日因易科罰金出監執行完畢。詎猶不知悔改，於100 年6
    月18日20時30分許，在新北市○○區○○路72號統一超商，
    擅自拿取超商店長蔡明坤所管領之多項商品後即欲離去，經
    蔡明坤要求需先結帳才能離去未果，黃琨智仍手持前開各項
    商品並逗留現場不肯離去，蔡明坤遂報警處理，員警到場勸
    阻黃琨智之際，黃琨智竟意圖為自己不法之所有，徒手竊取
    置於貨架上之竹葉青酒（價值新臺幣145 元）1 瓶後即欲離
    去，為警制止要求黃琨智先結帳，黃琨智拒絕後即當場開啟
    並飲用該瓶竹葉青酒而得手，嗣為警當場逮捕並扣得竹葉青
    酒1 瓶。
二、案經新北市政府警察局蘆洲分局報告臺灣板橋地方法院檢察
    署檢察官偵查起訴。
    理  由
一、按被告以外之人於審判外之陳述，經當事人於審判程序同意
    作為證據，法院審酌該言詞陳述或書面陳述作成時之情況，
    認為適當者，亦得為證據。當事人、代理人或辯護人於法院
    調查證據時，知有第159 條第1 項不得為證據之情形，而未
    於言詞辯論終結前聲明異議者，視為有前項之同意，刑事訴
    訟法第159 條第1 項及第159 條之5 分別定有明文。查本案
    證人即告訴人蔡明坤於警詢時所為之陳述及員警之職務報告
    1 紙，檢察官、被告黃琨智均未爭執其得為證據之資格，且
    迄本院辯論終結前，復未就該等證據之證據能力聲明異議，
    本院審酌上開證據並無違法取得之程序瑕疵，復無證明力過
    低等情形，依法具有證據能力。
二、前揭事實，業據被告在本院審理時坦承不諱，並經證人蔡明
    坤在警詢時證述屬實。此外，復有贓物認領保管單1 紙、監
    視錄影翻拍照片6 幀、現場照片4 幀等件在卷可稽，足徵被
    告之自白與事實相符。從而，本案事證明確，被告竊盜犯行
    堪以認定，應予依法論科。
三、核被告所為，係犯刑法第320 條第1 項之竊盜罪。末查，被
    告前曾受有如事實欄第一項所述之犯罪科刑及執行情形，有
    臺灣高等法院被告前案紀錄表1 份在卷可憑，其於受有期徒
    刑執行完畢後，5 年以內故意再犯本件有期徒刑以上之罪，
    為累犯，應依法加重其刑。爰審酌被告犯罪之動機、目的、
    手段、素行、所竊得財物之價值及犯後態度等一切情狀，量
    處如主文所示之刑，並諭知如易科罰金之折算標準。
據上論斷，應依刑事訴訟法第299 條第1 項前段，刑法第320 條
第1 項、第47條第1 項、第41條第1 項前段，刑法施行法第1 條
之1 第1 項、第2 項前段，判決如主文。
本案經檢察官簡志祥到庭執行職務。
中    華    民    國   100    年    7     月    12    日
                  刑事第十二庭    法  官  王士珮
以上正本證明與原本無異
如不服本判決應於送達後10日內向本院提出上訴狀
                                  書記官  金和國
中    華    民    國   100    年    7     月    12    日
附錄本案論罪科刑法條全文：
中華民國刑法第320條
意圖為自己或第三人不法之所有，而竊取他人之動產者，為竊盜
罪，處五年以下有期徒刑、拘役或五百元以下罰金。
意圖為自己或第三人不法之利益，而竊佔他人之不動產者，依前
項之規定處斷。
前二項之未遂犯罰之。